【裁判字號】    92,重訴,7
【裁判日期】    920924
【裁判案由】    毒品危害防制條例等
【裁判全文】
臺灣高雄地方法院刑事判決                            九十二年度重訴字第七號
    公  訴  人  臺灣高雄地方法院檢察署檢察官
    被      告  乙○○
    被      告  甲○○
    共      同
    指定辯護人  本院公設辯護人丁○○
右列被告等因違反毒品危害防制條例案件，經檢察官提起公訴（九十一年度偵字第二
四九六九號、第二五五四六號），本院判決如左：
    主  文
乙○○、甲○○均無罪。
    理  由
一、公訴意旨略以：被告乙○○、甲○○（瘖啞人士）均明知甲基安非他命係第二級
    毒品及我國管制進出口物品，竟共同基於運輸第二級毒品甲基安非他命之犯意聯
    絡，於民國九十一年十一月間，受張清高（另案經臺灣高雄地方法院檢察署通緝
    中）、戊○○及余愛清（渠二人均另案臺灣高雄地方法院檢察署檢察官偵辦中）
    之委託，同意由戊○○、余愛清支付機票、旅費及事後給予報酬，作為替張清高
    、戊○○、余愛清運輸甲基安非他命進入台灣之代價，被告二人遂於同年十一月
    八日搭乘飛機共同前往大陸福建省寧德市後，住進張清高所指示之大陸籍人士劉
    三清之住處，同年十一月九日，劉三清受張清高之委託，在其住處將以大陸產製
    燕麥片包裝袋為外包裝掩飾之六包甲基安非他命（驗前毛重共計約四千三百公克
    ），置於藍黑色相間之一只行李袋（下稱藍黑色行李袋）內後交予被告二人，並
    約定被告二人返抵台灣後將上開六包甲基安非他命轉交予戊○○、余愛清。同年
    十一月十日晚上九時二十五分許，被告二人共同搭乘中華航空編號ＣＩ六四二號
    班機返抵桃園中正國際機場欲行入境時，在查驗護照處遭航空警察局（下稱航警
    局）人員攔查，並會同台北關稅局海關人員在被告二人託運之上開黑藍色相間之
    行李袋內查獲前揭六包甲基安非他命，故認被告二人共同涉犯毒品危害防制條例
    第四條第二項運輸第二級毒品罪及懲治走私條例第二條第一項私運管制物品進口
    罪等語。
二、按犯罪事實應依證據認定之，無證據不得認定犯罪事實，不能證明被告犯罪者，
    應諭知無罪之判決，刑事訴訟法第一百五十四條第二項、第三百零一條第一項分
    別定有明文。又事實之認定，應憑證據，如未能發現相當證據，或證據不足以證
    明，自不能以推測或擬制之方法，為裁判基礎（最高法院四十年台上字第八六號
    判例意旨參照）；且認定犯罪事實所憑之證據，雖不以直接證據為限，間接證據
    亦包括在內，然無論直接證據或間接證據，其為訴訟上之證明，須於通常一般之
    人均不致有所懷疑，而得確信其為真實之程度者，始得據為有罪之認定，倘其證
    明尚未達此一程度，而有合理之懷疑存在而無從使事實審法院得有罪之確信時，
    即應由法院為諭知被告無罪之判決，最高法院四十年台上字第八六號、七十六年
    台上字第四九八六號判例意旨可資參照。
三、本件公訴人無非以被告二人於九十一年十一月十日晚上九時二十五分許在桃園中
    正國際機場入境時，在以被告甲○○名義託運之藍黑色行李袋內查獲六包藏於大
    陸製燕麥片包裝袋內之甲基安非他命，且被告二人多次進出大陸之機票及旅費均
    由戊○○、余愛清支付，戊○○、余愛清並給予零用金，衡情若非被告願運輸上
    開毒品，戊○○、余愛清何需為被告二人支付機票、旅費等費用，且被告二人在
    海關人員拆開上開燕麥片包裝袋而起出內藏之甲基安非他命時，渠二人即有互相
    推稱行李係對方所有之卸責舉動，再被告二人於本院就檢察官聲請羈押之訊問中
    亦曾坦承自始即知悉該燕麥片包裝袋內藏有甲基安非他命，並再參以被告二人所
    運輸之毒品價值菲薄，豈有隨意交予不知情之人運輸而提高遺失或遭查獲之風險
    等情為論罪依據。訊據被告二人對於一同於九十一年十一月八日搭機前往大陸福
    建省寧德市，並住於劉三清之住處，且於同年月十日再共同搭乘中華航空編號Ｃ
    Ｉ六四二號班機返抵桃園中正國際機場欲行入境時，在查驗護照處遭航警局人員
    攔查，並經台北關稅局海關人員在以被告甲○○名義託運之藍黑色行李袋內，查
    獲六包以大陸製燕麥片包裝袋包裝而內藏驗前毛重共計約四千三百公克之甲基安
    非他命等情，固均為坦承，惟均矢口否認犯行，被告乙○○辯稱：伊係因由從事
    仲介我國男子與大陸女子假結婚之戊○○之引介，由戊○○提供機票而曾於九十
    一年七月九日至大陸福建省寧德市，並透過劉三清之介紹與大陸女子假結婚，之
    後曾在同年九月間、十月間二次應戊○○之委託而帶領欲與大陸女子結婚之我國
    男子至澳門，嗣戊○○向伊表示被告甲○○要至大陸看大陸配偶，委託伊帶領被
    告甲○○前往大陸寧德市找劉三清，伊應允後，戊○○遂於九十一年十一月八日
    在台中市將被告甲○○及伊與被告二人往返大陸之機票交予伊，另外再給伊新台
    幣（下同）二千元、給被告甲○○一千元為零用，並稱伊將被告甲○○帶回，就
    要再給伊一千元，伊並於同日帶領被告甲○○搭車至桃園中正機場搭機前往香港
    ，再轉機至大陸寧德市與劉三清會合，並住於寧德市劉三清友人之住處，直至九
    十一年十一月十日要回台灣，劉三清與被告二人同至大陸長樂機場，劉三清將伊
    所帶之二件衣物塞於被告甲○○之藍黑色行李袋內，稱這樣託運就不用手提行李
    ，劉三清並辦理託運手續，且向伊表示該藍黑色行李袋內之土產在返回台灣後交
    給戊○○、余愛清，伊並不知該行李袋內除伊之衣物外裝有何物，係直至九十一
    年十一月十日晚上晚上九時二十五分許搭機返回桃園中正機場入境時，經海關人
    員檢查上開藍黑色行李袋，伊才知其內存有六包以大陸產製燕麥片包裝袋包裝之
    甲基安非他命，伊在先前確實不知該行李袋內有該批毒品等語，被告甲○○則以
    ：伊先前經張清高之介紹，透過戊○○之仲介而至大陸與大陸女子假結婚，嗣張
清高問伊是否要去大陸見大陸配偶，伊應允，張清高遂要伊於九十一年十一月八
    日上午至台中市○○路某十字路口之７─１１超商處等候，伊在該處遇到騎機車
    前來之戊○○，戊○○表示要帶伊至大陸找小姐且要伊上車，並載伊至台中市○○路余愛清之住處，將機票及伊交予被告乙○○，並給伊一千元，伊隨被告乙○○至桃園中正機場搭機至大陸與劉三清會面，並住於大陸寧德市內劉三清友人之
    住處，劉三清用電話與伊之大陸配偶聯絡但未果，劉三清並帶伊去找妓女、喝酒
    ，直至九十一年十一月十日要回台灣，劉三清與被告二人同至大陸長樂機場，伊
    因係瘖啞之人，故託運行李之事並非伊所辦理，且直至同日搭機返至桃園中正機
    場入境時，經海關人員檢查託運之伊之藍黑色行李袋，伊才知其內除有被告甲○○之衣物外，尚有六包以大陸產製燕麥片包裝袋包裝之甲基安非他命，伊在先前
    確實不知該行李袋內有該批毒品等語置辯。經查：
    (1)被告二人於九十一年十一月十日晚上九時二十五分許，共同搭乘中華航空編號
      ＣＩ六四二號班機返抵桃園中正國際機場入境時，經台北關稅局海關人員檢查
      以被告甲○○名義託運之藍黑色行李袋，發現其內置有六包以大陸產製燕麥片
      包裝袋為外包裝、內藏置於夾鏈袋內之驗前毛重共計約四千三百公克之甲基安
      非他命等情，為進行檢查之中正機場一期航站海關人員塗春發所證述（見審理
      卷第三四五頁），並有台北關稅局扣押貨物、運輸工具收據及搜索筆錄二份及
      查獲相片九幀可稽【見高雄縣警察局鳳山分局刑案偵查卷（下稱警卷）第十七
      頁、第二十頁、第二十一頁】，且經將前開查獲之六包甲基安非他命採樣送鑑
      ，亦確認係第二級毒品甲基安非他命無誤，有內政部警政署刑事警察局九十一
      年十一月二十九日刑鑑字第０九一０三一二三八七號鑑定通知書一份可參（見
      偵查卷第三十六頁至第三十八頁）。
    (2)證人塗春發於審理時除證稱：本件係海巡署人員事先通知航警局轉知我們海關
      人員注意被告二人，航警局人員在核驗護照處先查到被告二人，帶渠二人至提
      領託運行李之轉盤提領行李，再將被告二人及行李一併帶至海關之辦公室查驗
      ，行李帶至海關之辦公室時並未打開，當時被告二人神情並無異狀，亦無人告
      知被告二人係要查驗有無毒品之事，託運之行李上註明係被告甲○○託運，但
      在先確認行李是何人時，被告乙○○表示係其所有，伊打開前開藍黑色行李袋
      ，發現內有土產、少量衣物及六包外包裝係燕麥片之塑膠袋子，塑膠袋子上並
      貼有「張清高寄」字樣之紙條，伊摸該袋子發現內含之東西係像冰糖類之塊狀
      物，與一般燕麥片應是粉狀之情形不同，就當著被告二人之面打開袋子檢查，
      發現裡面有用夾鏈袋裝放之疑似安非他命之物品，伊此時再問被告二人該物品
      係何物時，被告二人即開始互相推稱行李係對方所有，伊再用中科院之之毒品
      測試劑測試確認係安非他命無誤，並開始做扣押之收據及筆錄．．（問：製作
      筆錄之過程中，被告二人有無坦承這是毒品？）伊未問，被告二人也未講，被
      告二人表示係別人出機票請渠二人出去玩後，託渠二人帶進來後，再以電話聯
      絡等語外，並證稱：前開查獲之六包外包裝為燕麥片之塑膠袋子，外觀上係直
      接用塑膠袋包裝，並未再用其他紙盒包裝，燕麥片之包裝很完整，上面都印有
      燕麥之商標，與一般餅乾之外包裝相同，係密封式而非夾鏈袋之包裝，查獲當
      時看不出有拆過再包起來之情形等語（上開證人所陳，見審理卷第三四三頁至
      第三四九頁），且依前開查獲之六包甲基安非他命之相片，亦顯示其外包裝為
      大陸產製燕麥片之塑膠包裝袋，係黃色非透明且密封式之包裝袋，包裝袋在經
      開啟檢查前包裝外觀精美完整，且印有商標及產品成份，單從外觀並無法看出
      包裝袋內所置放之物品，此有查獲之相片可參（見警卷第十七頁）。是依上所
      述，被告二人在遭航警局人員帶交海關人員檢查藍黑色行李袋，並直至拆開前
      開六包大陸產製燕麥片包裝袋之前，被告二人並無任何神色異常之跡象，被告
      乙○○甚且尚有主動稱行李係其所有之動作，此與一般明知所攜帶之行李內暗
      藏毒品，並已遭警員攔查而明顯事跡敗露之時，通常會有神色異常或慌張之現
      象，且亦會盡力否認該行李為自己所有之物據以規避刑責之常情，顯不相符，
      更況上開大陸產製燕麥片之塑膠包裝袋，係黃色非透明且密封式之包裝袋，外
      觀十分精美完整，縱然為海關人員，亦須透過觸摸及拆開包裝袋後，始能探知
      其內所置物品並非燕麥片，則一般人見此包裝更會認為所包裝者係燕麥片產品
      ，而無法從外一眼即可看出包裝袋內所置放之物品係為甲基安非他命，此外，
      被告二人於查獲後經採集尿液送驗，結果均無任何毒品反應，有高雄市立凱旋
      醫院煙毒尿液檢驗成績書一份可稽（見審理卷第三０七頁），堪認被告二人均
      無沾染施用毒品之情，則既未見被告二人有接觸毒品之跡象，自難認其等對於
      甲基安非他命此種毒品有所認識。從而，被告二人是否確實知曉在藍黑色行李
      袋內藏有用大陸產製燕麥片之塑膠包裝袋包裝之甲基安非他命，尚容存疑。
    (3)再證人即海岸巡防署人員丙○○到庭證稱：經監聽己○○、余愛清、張清高、
      戊○○之電話通信，發現他們之作案手法為由戊○○、余愛清仲介安排有意與
      大陸女子結婚之台灣男子到大陸辦理結婚手續，或招待已與大陸女子辦理結婚
      之台灣男子免費旅遊之方式，提供機票，由張清高或劉三清在大陸負責接機招
      待，待台灣男子要回台時，再將毒品夾藏在行李中從中正機場入境．．九十一
      年十一月五日戊○○打電話向張清高表示己○○所交待食品包裝袋之印製，經
      訪價結果須要大量製造而不能買少量，目前來不及印製等話，伊研判他們有計
      劃在大陸成立工廠將毒品置於食品包裝袋內偽裝成當地之食品或土產，再置放
      於空運行李中而企圖藉以躲開海關之檢查，且在同年十一月六日經過監聽發現
      戊○○、余愛清有幫被告二人買台北至香港再至福州之來回機票，且於同年十
      一月八日出境，故伊請入出境管理局對被告二人進行入境管制，並在同年十一
      月十日晚上九時五十分許於中正機場查獲被告甲○○託運之藍黑色行李袋內查
      獲本件毒品等語（見審理卷第三十九頁至第四十一頁），則本件已與大陸女子
      辦理結婚之被告二人，由戊○○、余愛清、張清高提供機票免費前往大陸，並
      在大陸接受劉三清之招待食宿，並嗣於被告二人返台之行李內發現夾藏以大陸
      產製燕麥片之塑膠包裝袋包裝之甲基安非他命之狀況，恰與前揭戊○○、余愛
      清利用招待已與大陸女子辦理結婚之台灣男子免費旅遊之方式，提供機票前往
      大陸，並由劉三清負責招待，並待台灣男子要回台時，再將毒品夾藏在行李中
      從中正機場入境之犯罪計畫手法，相互吻合。再者針對余愛清、張清高使用之
      行動電話（余愛清使用之行動電話號碼為0000000000號、張清高使
      用之行動電話號碼為000000000號）自九十一年九月十一日起至同年
      十一月十日止之監聽紀錄，其中除見被告乙○○曾於九十一年十一月五日晚上
      九時二十七分打電話予戊○○詢問「台胞證拿了沒？」，而戊○○答稱「你拿
      那些幹嘛，機票買好我會跟你說」，及余愛清於同年月七日上午十一時三十二
      分向被告乙○○電話告知「你明天下午一點半的飛機，你早上九點鐘來我這裡
      ，在尹士大樓那裡的公園，機票我今天買好了，台胞證都拿來了」，及被告乙○○在同年月八日上午八時三十三分向余愛清電話告知要提早去機場，及余愛
      清於同年月八日上午九時十四分向乙○○電話告知「坐車到第一航站，你回來
      就直接坐到台中，我不去台北接你，一點半的飛機」，以及被告乙○○於同年
      月十日晚上九時十二分向余愛清告知「我們到機場了，我會去坐車，我再和你
      連絡，到台中中山醫院會再打電話給你」等關於拿取機票前往大陸及告知業已
      搭機抵台之通話內容外（見審理卷第七十四頁、第七十七頁、第七十九頁、第
      八十頁），並無隻字片語提及或足認被告二人係前往大陸從事運輸毒品任務之
      情形（全部監聽紀錄，見審理卷第五十頁至八十頁），且該監聽紀錄中就張清
      高與余愛清及己○○與戊○○間關於印製包裝袋之對話內容，完全未見有何提
      及被告二人知情或參與之情況（見審理卷第七十二頁、第七十三頁），則依上
      揭監聽紀錄之通話內容，顯然並不足以認定被告二人係基於運輸毒品之任務始
      前往大陸，亦未見被告二人有何參與謀畫印製包裝毒品所用之包裝袋之動作。
    (4)再被告乙○○二次前往大陸、二次前往澳門，以及被告甲○○三次前往大陸，
      固然均由戊○○、余愛清、張清高等人提供機票，並由劉三清招待在大陸之食
      宿費用，且戊○○尚就被告二人於九十一年十一月八日前往大陸之該次分別給
      付二千元予被告乙○○、一千元予被告甲○○作為零用，惟被告乙○○在九十
      一年十一月八日前之一次前往大陸及二次前往澳門之行程，以及被告甲○○在
      同年月八日前至大陸二次之行程，並未見有何攜帶或夾藏毒品遭查獲之情形，
      縱然被告二人在九十一年十一月八日之前曾多次接受免費招待機票、食宿而前
      往大陸，亦不能認為渠二人有何涉及運輸毒品之犯行。又被告乙○○、甲○○
      均為戊○○仲介與大陸女子假結婚之人，且被告甲○○係受張清高之邀始至大
      陸找其大陸配偶，而被告乙○○係受委託帶領欲至大陸找大陸配偶之被告甲○○，始與被告甲○○共同前往大陸及共同返台等情，為被告二人供陳在卷，且
      證人戊○○於審理時亦證稱：伊係從事仲介大陸女子與台灣男子結婚之事，被
      告甲○○係九十一年八月間由伊介紹帶至大陸與大陸女子結婚，被告乙○○亦
      係於九十一年七月間由伊介紹娶大陸女子，被告二人實際上係經仲介取大陸女
      子來台工作，伊知被告乙○○先後去大陸二次，一次為娶妻，另一次即為九十
      一年十一月八日被告二人共同去大陸之該次，另外因張清高曾叫伊幫被告乙○○買機票而知被告乙○○曾至澳門二次，九十一年十一月八日被告二人至大陸
      之該次，係張清高表示要叫被告乙○○帶被告甲○○到大陸把被告甲○○之老
      婆帶回來，而拿錢叫伊幫被告二人辦理機票，張清高並打電話要伊一定找到被
      告甲○○，且說如果找不到，可以去被告甲○○之兄位於台中市○○路洗桶子
      之店詢問被告甲○○的下落，伊因為找不到被告甲○○，遂於九十一年十一月
      八日上午騎機車去找被告甲○○之兄，其叫伊到台中市○○路○○路口處之７
      ─１１超商那邊找找看，伊至該超商內買個飲料出來，就看到被告甲○○在超
      商外，伊就比手勢叫其坐上伊之機車，並載其去找被告乙○○，把被告二人之
      機票及被告甲○○交予被告乙○○等語（見審理卷第二七三頁、第二七四頁、
      第二七五頁、第二八０頁），則依上開證述，核與被告乙○○辯稱係因受託帶
      領被告甲○○至大陸找大陸配偶，始由載日原提供機票而與被告甲○○同於九
      十一年十一月八日搭機前往大陸之過程，以及與被告李永華辯稱係因答應張清
      高要至大陸見大陸配偶，而依張清高之指示於九十一年十一月八日上午至台中
      市○○路某十字路口之７─１１超商處等候，並在該處搭乘戊○○所騎之機車
      ，由戊○○帶領會見被告乙○○，戊○○並將被告二人之機票交予被告乙○○
      ，而由被告乙○○帶領被告甲○○前往大陸等情節，大致相符，可見被告甲○○係基於擔任假結婚人頭之身分而受邀至大陸，且被告乙○○係基於受委託帶
      領被告甲○○前往大陸之故始與被告甲○○共同前往大陸及共同返台，故被告
      二人之所以均由仲介結婚之戊○○提供來回大陸之機票及招待免費之食宿以及
      由戊○○提供金錢零用，乃基於受託帶領及因擔任假結婚人頭身分受邀前往之
      緣故，則被告二人無庸支付機票費用及食宿費用，堪認合乎情理，自不能僅因
      被告二人於九十一年十一月八日該次往返大陸之機票費用及食宿費用係非自行
      支付，以及獲得戊○○給付金錢零用，即遽以推認被告二人必有藉運輸毒品之
      行為換取免費前往大陸之代價或從中賺取利益之意。再海關人員於拆開大陸產
      製燕麥片之包裝袋而取出其內所藏放之甲基安非他命，並向被告二人質問該物
      品係為何物時，被告二人固開始有互相推稱行李係對方所有之舉動，惟此應屬
      人類趨吉避難之本性反應，尚難僅憑被告二人如此舉動即足以推認被告二人運
      輸毒品之犯行。又被告乙○○於檢察官聲請羈押而於本院訊問之時，固稱曾見
      劉三清在被告甲○○之行李內放六大包燕麥片等語，然其尚稱：劉三清並未告
      訴伊該燕麥片內有何東西，且那時都已包裝好了，伊問劉三清是什麼東西，劉
      三清叫伊不要問等語（上開被告甲○○所陳，見本院九十一年聲羈字第八四三
      號刑事卷第九頁、第十頁），顯見被告乙○○並未坦承其自始即知悉本件大陸
      產製燕麥片包裝袋內暗藏甲基安非他命。再被告甲○○同於本院就檢察官聲請
      羈押所作之訊問時，對於「是否知道劉三清託你帶回的燕麥片中有夾帶安非他
      命？」之訊問，固答稱「知道」，惟緊接訊問「沒有好處，為何要幫他運送安
      非他命？」時，被告甲○○即答稱「原來我沒注意到安非他命」，並復答稱：
      劉三清未交待回台後將安非他命交予何人，亦不清楚劉三清要伊如何處理，被
      告乙○○不知燕麥片內有安非他命等語（上揭被告乙○○所陳，見本院九十一
      年聲羈字第八四三號刑事卷第四頁、第五頁），足見被告甲○○在同一次訊問
      中出現矛盾不一之陳述，衡情若被告甲○○自始即已知悉行李袋內受劉三清委
      託帶回之燕麥片內暗藏甲基安非他命的話，殊無在已答稱知道劉三清託你帶回
      的燕麥片中有夾帶安非他命等語後，復又緊接答稱並未注意到是安非他命及無
      人交待應如何處理此等完全相反矛盾之答覆為是，故從被告甲○○於前揭同一
      次羈押訊問中出現完全相反矛盾之答覆，並再參以被告自警詢、偵訊及本院審
      理之訊問時均一再堅詞否認知悉行李內暗藏有甲基安非他命之表現情形觀察，
      被告甲○○在該次羈押訊問中，應仍以否認自始即知悉本件大陸產製燕麥片內
      暗藏甲基安非他命一事為其本意，尚難認其業已坦承。從而，公訴人認被告二
      人於上開羈押訊問中已有坦承原本即知悉本件大陸產製燕麥片內暗藏甲基安非
      他命等語，應屬誤會。再者公訴人固以查獲之甲基安非他命價值菲薄，豈有隨
      意交付不知情之人運輸而提高遺失或查獲之風險，作為推認被告二人知情之依
      據，然將毒品夾藏於行李而利用不知情之人攜帶入境，未必會提高遭查獲之風
      險，且因攜帶行李之人不知情，不至於在入境時出現異樣而容易遭到檢查，反
      而降低遭查獲之風險，且況即使遭查獲，利用之人亦因不在場而免於承受當場
      遭捕之風險，亦即利用不知情之人攜帶夾藏毒品之行李入境，乃諸多犯罪手法
      之一，尚不能單憑查獲之甲基安非他命數量價值不少，即可直接遽以認定被告
      二人必然知情而從事運輸本件甲基安非他命毒品之犯行。
    (5)綜上所述，卷存證據就被告二人自始即知悉上開六包大陸製燕麥片內藏有甲基
      安非他命而猶仍從事運輸該批毒品之事實，尚不能證明達令人信實無疑之程度
      ，自難僅因在前開以被告甲○○名義託運之藍黑色行李袋內查獲以大陸產製燕
      麥片包裝袋包裝之六包甲基安非他命，即遽謂被告二人確有觸犯毒品危害防制
      條例第四條第二項運輸第二級毒品罪及懲治走私條例第二條第一項私運管制物
      品進口罪之行為存在，此外復查無其他積極證據足認被告二人有何公訴意旨所
      指之犯行，既不能證明被告二人犯罪，爰均為無罪之諭知。
據上論斷，應依刑事訴訟法第三百零一條第一項，判決如主文。
中      華      民      國    九十二    年      九月    二十四    日
                                  臺灣高雄地方法院刑事第三庭
                                  審判長法  官    黃仁松
                                        法  官    高思大
                                        法  官    陳威龍
右正本證明與原本無異。
如不服本判決，應於判決送達後十日內，向本院提出上訴狀。
                                        書記官    張家瑜
中      華      民      國    九十二    年      九      月    二十四    日


司法院資訊處製作；財團法人民間司法改革基金會備份。
